【裁判字號】    99,訴,683
【裁判日期】    990820
【裁判案由】    毒品危害防制條例
【裁判全文】
臺灣臺北地方法院刑事判決               99年度訴字第683號
公  訴  人  臺灣臺北地方法院檢察署檢察官
被      告  甲○○
上列被告因違反毒品危害防制條例案件，經檢察官提起公訴（99
年度偵緝字第 375號），被告於準備程序進行中就被訴事實為有
罪之陳述，經合議庭裁定改行簡式審判程序，本院判決如下：
    主  文
甲○○施用第一級毒品，累犯，處有期徒刑捌月；又施用第二級
毒品，累犯，處有期徒刑陸月，扣案之殘渣袋壹只（內含甲基安
非他命量微無法析離秤重）沒收銷燬之。應執行有期徒刑壹年，
扣案之殘渣袋壹只（內含甲基安非他命量微無法析離秤重）沒收
銷燬之。
    事  實
一、甲○○有多項施用毒品前科，其中：
  (一)於民國八十九年間因施用毒品案件，經臺灣板橋地方法院（
    下稱板橋地院）以八十九年度毒聲字第三四０六號裁定送觀
    察、勒戒後，認無繼續施用毒品之傾向，於同年八月十九日
    釋放後，由臺灣板橋地方法院檢察署檢察官於同日以八十九
    年度毒偵緝字第九四一、九四二號為不起訴處分確定。
  (二)復於九十年間因施用毒品案件，經板橋地院以九十年度毒聲
    字第二０六三號裁定送觀察、勒戒後，認有繼續施用毒品之
    傾向，由該院以九十一年度毒聲字第七八七號裁定令入戒治
    處所施以強制戒治一年，並以九十一年度板簡字第六００號
    判處有期徒刑六月確定，嗣於九十二年三月八日強制戒治執
    行完畢釋放後，入監執行有期徒刑六月，於同年九月七日執
    行完畢。
  (三)又於九十三年間因施用毒品案件，經板橋地院以九十三年度
    訴字第八０五號判處有期徒刑十月確定；再於九十四年間因
    施用毒品案件，經該院以九十四年度訴字第一五二一號判處
    有期徒刑一年二月確定；嗣入監接續執行，於九十五年十二
    月十九日假釋出監，付保護管束，於九十六年三月二十一日
    保護管束期滿，未經撤銷假釋，其未執行之刑，以已執行論
    。
  (四)復於九十七年間因施用毒品案件，經板橋地院以九十七年度
    簡字第三五四八號判處有期徒刑六月確定，於九十七年八月
    八日易科罰金執行完畢。
  (五)再於九十八年間因施用第一級毒品及第二級毒品案件，經板
    橋地院以九十八年度訴字第一四一四號分別判處有期徒刑七
    月、五月，應執行有期徒刑十月確定。復於九十八年間因施
    用第一級毒品及第二級毒品案件，經該院以九十八年度訴字
    第三四三六號判處有期徒刑七月、五月，應執行有期徒刑十
    月確定。
二、詎甲○○猶不知悔改，竟又基於施用第一級毒品之犯意，於
    九十九年一月四日下午五時許，在其位於臺北縣中和市○○
    街三七巷二二之四號五樓住處，以第一級毒品海洛因摻入香
    煙內點燃後吸食所產生之煙霧之方式，施用第一級毒品海洛
    因一次。復基於施用第二級毒品之犯意，於同日下午六時許
    ，在上址住處利用吸食器施用第二級毒品甲基安非他命一次
    。嗣於翌日上午八時五十分許，在其友人郭偉傑位於臺北縣
    新店市○○路四巷一０號住處為警查獲，並扣得麻黃素十九
    包、吸食器二組、甲基安非他命殘渣袋一只（內含甲基安非
    他命量微無法析離秤重）及筆記型電腦一台等物。
三、案經臺北縣政府警察局新店分局報請臺灣臺北地方法院檢察
    署檢察官偵查起訴。
    理  由
一、前揭事實，業據被告甲○○於本院審理時坦承不諱，且其於
    前揭時、地為警查獲所採集之尿液經送鑑定結果，呈嗎啡及
    甲基安非他命陽性反應，此有臺灣檢驗科技股份有限公司濫
    用藥物檢驗報告附卷可稽，並有殘渣袋、吸食器等物扣案可
    資佐證。再查被告前於八十九年間因施用毒品案件，經板橋
    地院以八十九年度毒聲字第三四０六號裁定送觀察、勒戒後
    ，認無繼續施用毒品之傾向，於同年八月十九日釋放後，由
    臺灣板橋地方法院檢察署檢察官於同日以八十九年度毒偵緝
    字第九四一、九四二號為不起訴處分確定；復於九十年間因
    施用毒品案件，經板橋地院以九十年度毒聲字第二０六三號
    裁定送觀察、勒戒後，認有繼續施用毒品之傾向，由該院以
    九十一年度毒聲字第七八七號裁定令入戒治處所施以強制戒
    治一年，並以九十一年度板簡字第六００號判處有期徒刑六
    月確定，嗣於九十二年三月八日強制戒治執行完畢釋放後，
    入監執行有期徒刑六月，於同年九月七日執行完畢；詎其竟
    於強制戒治執行完畢釋放後，五年內之九十三年間再因施用
    毒品案件，經板橋地院以九十三年度訴字第八０五號判處有
    期徒刑十月確定，此有臺灣高等法院被告前案紀錄表附卷可
    憑。茲被告於強制戒治執行完畢釋放後五年內已再犯，經依
    法追訴處罰，縱本案再度施用毒品之時間，在初犯經強制戒
    治執行完畢釋放五年以後，然已不合於「五年後再犯」之規
    定，自無適用毒品危害防制條例第二十條實施觀察、勒戒及
    強制戒治之餘地。綜上所述，本件事證明確，被告犯行均堪
    認定，應予依法論科。
二、查海洛因及甲基安非他命分別係毒品危害防制條例第二條第
    二項第一款及第二款所列之第一級毒品及第二級毒品。核被
    告所為，係犯毒品危害防制條例第十條第一項之施用第一級
    毒品及同條第二項之施用第二級毒品罪。其持有第一級毒品
    及第二級毒品之低度行為，應分別為施用第一級毒品及第二
    級毒品之高度行為所吸收，均不另論罪。又其所犯上開二罪
    之間，犯意各別，行為互殊，應予分論併罰。再查被告前於
    九十三年間因施用毒品案件，經板橋地院以九十三年度訴字
    第八０五號判處有期徒刑十月確定；再於九十四年間因施用
    毒品案件，經該院以九十四年度訴字第一五二一號判處有期
    徒刑一年二月確定；嗣入監接續執行，於九十五年十二月十
    九日假釋出監，付保護管束，於九十六年三月二十一日保護
    管束期滿，未經撤銷假釋，其未執行之刑，以已執行論。復
    於九十七年間因施用毒品案件，經板橋地院以九十七年度簡
    字第三五四八號判處有期徒刑六月確定，於九十七年八月八
    日易科罰金執行完畢，此有卷附臺灣高等法院被告前案紀錄
    表可按，其於五年以內故意再犯有期徒刑以上之罪，均為累
    犯，應依刑法第四十七條第一項規定，加重其刑。爰審酌被
    告有多項施用毒品前科，素行不良，正值壯年，不思正途，
    屢屢再犯施用毒品罪，顯未因前所受觀察、勒戒、強制戒治
    及有期徒刑之執行而矯正其行，然施用毒品僅係戕害自身健
    康，對他人並不生重大危害，暨犯後坦承犯行，尚知悔悟等
    一切情狀，分別量處如主文所示之刑，並定其應執行之刑。
    扣案之內含甲基安非他命量微無法析離秤重之殘渣袋一只，
    係屬查獲之第二級毒品，應依毒品危害防制條例第十八條第
    一項前段沒收銷燬之；至其中一組吸食器，雖係供被告施用
    第二級毒品所用之物，然並非被告所有，另一組吸食器暨麻
    黃素、筆記型電腦等物既非被告所有，又與本案無關，自均
    無從宣告沒收，併此敘明。
據上論斷，應依刑事訴訟法第二百七十三條之一第一項、第二百
九十九條第一項前段，毒品危害防制條例第十條、第十八條第一
項前段，刑法第十一條前段、第四十七條第一項、第五十一條第
五款，判決如主文。
本案經檢察官盧慧珊到庭執行職務
中    華    民    國    99    年    8     月    20    日
                  刑事第八庭法  官  陳芃宇
以上正本證明與原本無異。
如不服本判決應於收受送達後10日內向本院提出上訴書狀，並應
敘述具體理由；其未敘述上訴理由者，應於上訴期間屆滿後20日
內向本院補提理由書（均須按他造當事人之人數附繕本）「切勿
逕送上級法院」。
                            書記官  徐鶯尹
中    華    民    國    99    年    8     月    26    日
附錄本案論罪科刑法條全文：
毒品危害防制條例第10條
施用第1級毒品者，處6月以上5年以下有期徒刑。
施用第2級毒品者，處3年以下有期徒刑。

司法院資訊處製作；財團法人民間司法改革基金會備份。
